最　高　行　政　法　院　判　決
　　　　　　　　　　　　　　　　　　 96年度判字第01738號
再 審原 告　盛遠實業股份有限公司
代　表　人　甲○○　　　　送達.
再 審被 告　臺北縣政府稅捐稽徵處
代　表　人　乙○○　　　　送達.
上列當事人間因土地稅法事件，再審原告對於中華民國94年5月
19日本院94年度判字第00673號判決，提起再審之訴。本院判決
如下：
　　主  文
再審之訴駁回。
再審訴訟費用由再審原告負擔。
　　理　由
一、本件再審原告於88年11月20日先購買台北縣新店市○○段10
    9地號土地及新廠房（下稱新購地，門牌新店市○○路235巷
    125號6樓、6樓之1、129號6樓、6樓之1、123號6樓之4），
    嗣於90年8月14日出售其所有坐落台北縣三重市○○段1370
    之24地號土地及廠房（下稱後售地，門牌為台北縣三重市○
    ○○路193巷35弄39號）並繳納土地增值稅新臺幣（下同）
    二、八六七、九一六元，於90年11月7日向再審被告所屬三
    重分處申請依土地稅法第35條第2項規定退還已繳納之土地
    增值稅，為再審被告所屬三重分處以再審原告購買新地當時
    ，後售地未取得工廠設立登記證且出租東泰燈飾有限公司使
　　用，後售地不符自用工廠用地規定，無土地稅法上開條項規
    定之適用，而否准退稅。再審原告不服，循序提起行政訴訟
    ，經臺北高等行政法院以91年度訴字第4510號判決駁回。再
    審被告仍不服，提起上訴，亦經本院94年度判字第673號判
    決（下稱原判決）駁回其上訴。再審原告不服，以原判決有
    行政訴訟法第273條第1項第1款再審情形，提起再審之訴，
    請求廢棄原判決。
二、再審原告再審起訴意旨略以：土地稅法第35條第1第2款、第
    2項規定：「土地所有權人於出售土地或土地被徵收後，自
    完成移轉登記或領取補償地價之日起，2年內重購土地合於
    左列規定之一，其新購土地地價超過原出售土地地價或補償
    地價，扣除繳納土地增值稅後之餘額者，得向主管稽徵機關
    申請就其已納土地增值稅額內，退還其不足支付新購土地地
    價之數額：．．．二、自營工廠用地出售或被徵收後，另於
    其他都市計畫工業區或政府編定之工業用地內購地設廠者。
    前項規定土地所有權人於先購買土地後，自完成移轉登記之
    日起二年內，始行出售土地或土地始被徵收者，準用之。」
    同法第3項規定：「第1項第1款（再審原告誤為第2款）及第
    2項規定，於土地出售前1年內，曾供營業使用或出租者，不
    適用之」。則依上開反面解釋，於土地（後售地）出售前1
    年內，未曾供營業使用或出租者，即可適用土地稅法第35條
    第2項之規定，再審被告及原判決竟以「於購買新購地時，
    後售地需為自營工廠用地」及「自新購地完成移轉登記之日
    起2年內，後售地均不得有供營業使用或出租之情形」，顯
    增加法律所無之限制。再審原告之後售土地曾出租予東泰燈
    飾有限公司使用，然雙方合意自89年5月31日終止合約，且
    89年6月14日經臺北縣政府核准工廠設立許可，並於同年7月
    26日核發工廠登記証，符合土地稅法第35條第2項及第3項之
    規定，原判決適用法規顯有錯誤云云
三、按行政訴訟法第273條第1項第1款所謂適用法規顯有錯誤，
    係指原判決所適用之法規與該案應適用之現行法規相違背，
    或與解釋判例有所牴觸者而言，至於法律上見解之歧異，再
    審原告對之縱有爭執，要難謂為適用法規錯誤，而據為再審
    之理由，本院62年判字第610號判例參照。經查，土地稅法
    第35條第1項第2款有關退還已納土地增值稅規定之立法意旨
    ，在於考量土地所有權人因自營工廠遷移等實際需要，必須
    出售原有自營工廠用地，另於他處購買自營工廠用地，為避
    免因課徵土地增值稅，降低其重購土地之能力，乃准就其已
    納土地增值稅額內，退還其不足支付新購土地地價之數額。
    故該條第1項第2款規定，係以土地所有權人於出售原有自營
    工廠用地後，另行購買土地仍作自營工廠用地為要件；同條
    第2項有關先購後售，既準用第1項之規定，仍應以土地所有
    權人於先購買土地時，已有供自營工廠使用之土地為適用範
    圍，此為法律之當然解釋。又同法第35條第3項規定，關於
    同法條第2項規定，於土地（後售地）出售前1年內，曾供營
    業使用或出租者，不適用重購退稅之規定，係因後售地於出
    售前1年內，曾供營業使用或出租，未供自營工廠使用之故
    。本件再審原告於購買新購地時，後售地係出租予東泰燈飾
    有限公司使用，租賃期限原自85年10月1日起至90年9月30日
    止，嗣再審原告與東泰燈飾有限公司合意自89年5月31日終
    止租約，惟終止日期在其88年12月6日新購地之後，顯然再
    審原告購買新購地時，無供自營工廠使用之土地，與上該說
    明不合。雖再審原告後售地於89年6月14日經臺北縣政府核
    准工廠設立許可，並於同年7月26日核發工廠登記證後之90
    年8月14日始予出售，然再審原告購買新購地時，後售地既
    出租他人，非供自營工廠使用，自不因後售地於出售前1年
    已取得工廠設立許可而有別，再審原告並不符合土地稅法第
    35條第2項之規定，原判決以再審原告重購退稅之聲請與上
    開規定不合，臺北高等行政法院91年度訴字第4510號判決駁
    回其訴，並無不合，乃駁回其上訴，適用法規並無錯誤，再
    審原告起訴意旨無非係其一己法律上之歧異見解，與適用法
    規顯然錯誤之再審要件，尚有未合，自難據為再審之理由，
    本件再審之訴為無理由，應予駁回。
據上論結，本件再審之訴為無理由，爰依行政訴訟法第278條第
2項、第98條第1項前段，判決如主文。
中　　華　　民　　國　　96　　年　　9　　 月　　28　　日
                  第三庭審判長法  官　劉　鑫　楨
                              法  官  吳　明　鴻
                              法  官　侯　東　昇
                              法  官　劉　介　中
                              法  官　戴　見　草
以  上  正  本  證  明  與  原  本  無  異
中　　華　　民　　國　　96　　年　　9　　 月　　28　　日
　　　　　　　　　　　　　　　書記官　郭　育　玎
